臺灣臺中地方法院刑事裁定
111年度單禁沒字第809號
聲  請  人  臺灣臺中地方檢察署檢察官
被      告  枋嘉韋


上列聲請人因被告違反毒品危害防制條例案件（111年度毒偵緝
字第317號），聲請單獨宣告沒收（111年度聲沒字第668號），
本院裁定如下：
    主    文
扣案如附表所示之物，沒收銷燬之。
    理    由
一、聲請意旨略以：臺中市政府警察局第二分局（原聲請書誤載
    為大雅分局）警員於民國110年8月26日晚上10時10分許，在
    臺中市○區○○路0段00號前，查獲供被告枋嘉韋非法施用第二
    級毒品甲基安非他命1次，並在其褲子後方口袋扣得第二級
    毒品甲基安非他命1包（驗餘淨重0.0206公克、110年度安保
    字第1147號〈原聲請書誤載為111年度安保字第1147號〉）。
    被告經依臺灣臺中地方法院以111年度毒聲字第24號裁定，
    令入法務部○○○○○○○○附設勒戒處所執行觀察、勒戒後，因認
    無繼續施用毒品傾向，於111年6月28日釋放，並由臺灣臺中
    地方檢察署檢察官為不起訴處分確定。查前開扣案之第二級
    毒品甲基安非他命1包，係違禁物品，爰依毒品危害防制條
    例第18條第1項前段、刑法第40條第2項規定，聲請宣告沒收
    銷燬等語。
二、按違禁物或專科沒收之物得單獨宣告沒收，刑法第40條第2
    項定有明文。復按未經裁判沒收者，由檢察官聲請法院以裁
    定沒收之，此有司法院18年院字第67號、30年院字第2169號
    解釋可參。又查獲之第一、二級毒品，不問屬於犯罪行為人
    與否，均沒收銷燬之，毒品危害防制條例第18條第1項前段
    定有明文。
三、經查：
（一）被告因施用第二級毒品，前經本院111年度毒聲字第24號
      裁定送觀察、勒戒後，經認無繼續施用毒品之傾向，於11
      1年6月28日釋放，由臺灣臺中地方檢察署〈下稱臺中地檢
      署〉就被告於110年8月26日晚間10時28分許為警採尿時起
      回溯96小時內某時因施用第二級毒品之犯行，為不起訴處
      分，有臺中地檢署111年度毒偵緝字第317號不起訴處分書
      、臺灣高等法院被告前案紀錄表在卷足憑。
（二）警方於110年8月26日，在臺中市○區○○路0段00號前，徵得
      被告同意後，對被告之身體實施搜索，在其身著褲子左後
      口袋扣得晶體1包，有警員職務報告、現場照片、自願受
      搜索同意書、臺中市政府警察局第二分局搜索扣押筆錄、
      扣押物品目錄表、扣押物品清單等在卷可參（見臺中地檢
      署110年度偵字第31065號卷〈下稱偵卷〉第31頁、第37至43
      頁、第47頁，臺中地檢署110年度核交字第2706號卷〈下稱
      核交卷〉第8頁）。該扣得之晶體1包，經送衛生福利部草
      屯療養院以化學呈色法、氣相層析質譜法檢驗之結果，含
      有第二級毒品甲基安非他命成分（驗餘淨重為0.0206公克
      ），此有衛生福利部草屯療養院110年9月7日草療鑑字第1
      100800631號鑑驗書1紙附卷可稽（見核交卷第11頁），足
      認上開扣案物品確屬毒品危害防制條例第2條第2項第2款
      所稱之第二級毒品，為違禁物無訛。被告於本案遭警查獲
      後，雖坦認扣案物品為其所有，然否認遭查獲前有何施用
      毒品行為，辯稱有2年未施用毒品，只是因為好玩拿以前
      裝毒品的袋子裝白糖，假裝為毒品騙朋友云云（見偵卷第
      35頁），然被告確有施用第二級毒品，並經觀察勒戒執行
      完畢並經不起訴處分業如前述，審諸被告持有此包甲基安
      非他命密接時間，確有施用甲基安非他命之行為，實無法
      排除本件扣案甲基安非他命係供被告該時施用而持有之毒
      品，被告於查獲當時否認持有並施用第二級毒品甲基安非
      他命，應均係其臨訟卸責之詞。聲請人聲請宣告沒收銷燬
      ，依上揭規定，並無不合，應予准許。直接用以盛裝上開
      甲基安非他命之包裝袋既係用於包裹毒品，防其裸露、逸
      出、潮濕，便於持有，因其上所沾黏之毒品量微而無法完
      全析離，應整體視之為毒品，併予沒收銷燬（此部分聲請
      書漏列，由本院逕補充之）。至鑑定時採樣檢測之毒品，
      既已耗損用罄而滅失不復存在，自毋庸為沒收銷燬之諭知
      ，附此敘明。
四、綜上所述，本件依照罪疑唯輕原則，認被告持有本案甲基安
    非他命當時，既同有施用第二級毒品甲基安非他命犯行，應
    可認被告係本於施用毒品犯意而持有毒品，基於施用甲基安
    非他命之高度行為吸收持有甲基安非他命之低度行為法理，
    而被告施用第二級毒品犯行，既經檢察官為不起訴處分確定
    ，故檢察官就本件扣案第二級毒品聲請單獨宣告沒收並諭知
    銷燬，依上揭規定，並無不合，應予准許。　　
五、依刑事訴訟法第220條、第455條之36第2項，毒品危害防制
    條例第18條第1項前段，刑法第11條、第40條第2項，裁定如
    主文。
中　　華　　民　　國　　111 　年　　11　　月　　29　　日
                刑事第十九庭  法  官  張美眉
以上正本證明與原本無異。
如不服本裁定，應於收受送達後5日內向本院提出抗告狀。（應
附繕本）
                              書記官  賴宥妡   　　　　
中　　華　　民　　國　　111 　年　　11　　月　　29　　日
附表
編號 扣案物品 鑑定結果 備註  1 晶體壹包（含包裝袋壹只） 檢品編號：B0000000 送驗數量：0.4628公克（淨重） 驗餘數量：0.0206公克（淨重） 第二級毒品甲基安非他命 衛生福利部草屯療養院110年9月7日草療鑑字第1100800631號鑑驗書